臺灣高等法院交通事件裁定　　　　　　 94年度交抗字第191號
抗　告　人
即受處分人　甲○○
上列抗告人因違反道路交通管理處罰條例案件，不服臺灣台北地
方法院中華民國94年1月28日裁定（93年度交聲字第1001號），
提起抗告，本院裁定如下：
    主  文
抗告駁回。
    理  由
一、抗告人聲明異議意旨略以：抗告人駕駛車牌號碼842—ＡＢ
    號六○六路公車，當時在臺北榮民總醫院站行永明派出所是
    閃紅燈，該路段四十五度彎曲，號誌不明，而下班時間人車
    擁擠，附近麥當勞、三商巧福路邊亂停車，且時值員警在處
    理同事曹茂勳駕駛車牌號碼ＡＨ—265號六○六路公車與計
    程車之車禍，以當時之狀況伊不可能闖紅燈云云。
二、原裁定略以﹕抗告人於93年7月25日18時53分許，駕駛車牌
    號碼842—ＡＢ號營業一般大客車，行經臺北市○○區○○
    路2段141 前，經臺北市政府警察局北投分局交通分隊員警
    舉發闖紅燈之違規事實，有臺北市政府警察局北市警交大字
    第ＡＢＸ273369號舉發違反道路交通管理事件通知單、臺北
    市政府警察局北投分局93年9月24日北市警投分交字第09362
    918100號書函各一紙附卷可稽，證人即舉發本案之臺北市政
    府警察局北投分局交通分隊員警林益豐於原審訊問時結證稱
    ：當時抗告人駕駛上開公車從臺北市○○路○段99巷要往石
    牌路方向，該處引道前有一個紅綠燈，當時號誌運作正常，
    其當時剛處理一件車禍，站在面對該引道處，欲過馬路至永
    明派出所採證，當時臺北市○○路南北向即臺北市○○路○
    段99巷引道處是紅燈，臺北市○○路東西向是綠燈，其見抗
    告人駕駛上開公車從其正前方闖紅燈左轉往臺北榮民總醫院
    方向，因當時臺北市○○路東西向是綠燈，且係下班時間，
    車流量特別大，抗告人闖紅燈左轉，嚴重影響東西向車流，
    所以其就過去將抗告人攔下開單告發，以前該引道為全天閃
    光號誌路口，但是在93年7月15日改為三色號誌即全天普通
    二時相號誌，再於93年8月4日改回閃光號誌等語明確，證人
    林益豐警員為依法執行職務之公務員，與異議人並無怨隙或
    利害關係，自無設詞誣陷、身觸偽證重罪之必要，其證言應
    堪採信，且經原審函詢臺北市交通管制工程處前揭引道路口
    號誌於93年7月25日18時53分許之交通號誌時制，該處函覆
    以：於93年7月25日預設時誌為上午7時至23時「簡單二時相
    三色號誌」運作，第一時相石牌路東西向通行；第二時相石
    牌路2段99巷通行；各時相內含黃燈3秒及全紅清道時間2秒
    ；其餘時段為閃光運作（石牌路方向為閃光黃燈，99 巷方
    向為閃光紅燈）等語，有該處94年1月7日北市交工控字第
    09334048800號函及檢附之石牌路2段99巷口預設時誌表附卷
    可稽，足證抗告人為警舉發當時，該路口號誌為簡單二時相
    三色號誌運作，並非閃光運作，是抗告人確有行經有燈光號
    誌管制之交岔路口闖紅燈之行為，其所辯未闖紅燈不足採信
    ，原處分機關之處分，並無不當，受處分人之異議為無理由
    ，應予駁回等語。
三、抗告意旨猶執原審異議之前詞，辯稱：當時路口係閃紅燈並
    非三色號誌燈，且警員當時在路口處理車禍，依當時狀況不
    可能闖紅燈等語。
四、按汽車駕駛人駕駛汽車，應遵守道路交通標誌、標線、號誌
    之指示，並服從執行交通勤務之警察或依法令執行指揮交通
    及交通稽查任務人員之指揮，道路交通安全規則第90條定有
    明文。又汽車駕駛人，行經有燈光號誌管制之交岔路口闖紅
    燈者，處新臺幣1千8百元以上5千4百元以下罰鍰；汽車駕駛
    人，違反前開規定者，除依原條款處罰鍰外，並記違規點數
    3點，道路交通管理處罰條例第53條、第63條第1項第3款分
    別定有明文。本件抗告人違規闖紅燈之事實，已經警員於原
    審訊問時指證明確。又取締交通違規固屬警員勤務之一，然
    亦不局限於此，故警員執勤時，要無時時刻刻持蒐證儀器，
    專對於不法違規行為拍照取證，置其他勤務於不顧之可能。
    殊與專為取締違規逕行拍照告發之情況，不可同語。再者，
    取締員警與受處分人不認識，係單純發現受處分人違規始攔
    停取締，衡情自無設詞故為誣攀，自陷偽證罪之必要。此外
    ，交通警員掣單舉發違反道路交通管理處罰條例所列之違規
    行為，係公務員基於職務上權力，依法就特定之具體事件所
    為具公法上效果之單方行政行為，基於公務員為公法上行為
    具有公信力之原則，舉發行為可被推定為真正。本此公信原
    則，立法者乃賦予行政機關制定違反道路交通事件統一裁罰
    標準及處理細則，使執勤警員得當機處分（如該細則第23條
    之逕行舉發）以達其維護交通秩序、安全之行政目的。反之
    ，若謂公務員一切行政行為均需預留證據以證其實，則國家
    行政勢必窒礙難行。本件既查無任何證據足資證明員警有捏
    造事實違法取締之情事，則執勤警員本其維護交通秩序、安
    全之職責所為之舉發，自應受到合法、正確之推定。因之，
    原審本直接、公開、言詞審理之合法調查程序，依經驗法則
    採信證人即取締警員親眼目睹受處分人闖紅燈之證述，經命
    具結後，認其證詞與事理無違，並以受處分人違規事證明確
    而駁回異議，即無不合。另經原審函詢，臺北市交通管制工
    程處函覆以94年1月7日北市交工控字第09334048800號函及
    檢附之石牌路2段99巷口預設時誌表更足證抗告人為警舉發
    當時，該路口號誌為簡單二時相三色號誌運作，並非閃光運
    作，是抗告人確有行經有燈光號誌管制之交岔路口闖紅燈之
    行為，抗告意旨指摘原裁定不當，為無理由，應予駁回。
據上論斷，應依道路交通案件處理辦法第26條，刑事訴訟法第
412條，裁定如主文。
中    華    民    國    94    年    3    月     31    日
                  交通法庭審判長法  官  楊照男
　　　　　　　　　　　          法　官  王詠寰
  　　　　　　　　　　　　　    法　官  江振義
以上正本證明與原本無異。
不得抗告。
                                  書記官  劉文美
中　　華　　民　　國　　94　　年　　4 　　月　　4 　　日
